Minutes et répertoires du notaire Gabriel DUMAS, 29 décembre 1657 - février 1668 (étude I)
Archives nationales
Minutes et répertoires du notaire Gabriel DUMAS (étude I)
29 décembre 1657 - février 1668
MC/ET/I/130 - MC/ET/I/150, MC/RE/I/1
Étude notariale I (Paris; 1575-....); Dumas, Gabriel
Archives nationales de France
Minutes et répertoires: la loi 2008-696 du 15 juillet 2008 relative aux archives a fixé à 75 ans à compter de la date de l'acte, ou à 25 ans à compter de la date du décès de l'intéressé si ce délai est plus bref, le délai de communication des minutes et répertoires des notaires; ce délai est porté à 100 ans à compter de la date de l'acte si le document se rapporte à un mineur (code du Patrimoine, articles L213-2, 4e d et 5e).
Autres documents de l'étude (dossiers de clients, comptabilité...) :s'agissant d'archives privées, ces documents sont communicables selon les modalités fixées par le déposant ou le donateur.
Certains documents ne sont pas accessibles en raison de leur mauvais état de conservation.
Versement
Accès aux instruments de recherche de tous les notaires de l’étude I
Archives de l'étude I
- Minutes de Gabriel DUMAS, janvier 1657 - février 1668; MC/ET/I/130 - MC/ET/I/150
  - Minutes. 1657, janvier - décembre, janvier - décembre 1657; MC/ET/I/130
    Informations complémentaires:
    1657, janvier à 21 décembre: actes dressés par Germain Tronson.
    1657, 29 à 31 décembre: actes dressés par Gabriel Dumas.
    Informations concernant le classement:
    Le niveau inférieur de description, quand il existe, correspond aux minutes d'actes. Toutes les minutes ne sont pas forcément décrites une à une. Les descriptions de ces minutes sont plus ou moins détaillées.
  - Minutes. 1658, MC/ET/I/132
    - Contrat de mariage entre Jean Morizeau, maître coûtelier, rue des Mauvais-Garçons, paroisse Saint-Sulpice, et Louise Biette, veuve de Jean Villain, homme de chambre, rue du Batoir, paroisse Saint-André-des-Arts., 3 janvier 1658; MC/ET/I/132
      Origine de l'information:
      Étude I, contrats de mariage, testaments, inventaires après décès, 1600-1699 (2746 actes) (fichier papier entièrement dématérialisé; voir contexte dans le Plan d’orientation général - Notaires de Paris, guides thématiques du Minutier).
      Date de création de la notice: 2004
      Date de révision: 2020 (Marie-Françoise Limon-Bonnet)
      contrat de mariage; Mauvais-Garçons (rue des); Battoir (rue du); Morizeau, Jean; Biette, Louise; Villain, Jean; employé de maison
    - Obligation de Nicolas Legent et Perette Maugier à Claude de Troyes, notaire au Châtelet, demeurant rue Saint-André-des-Arts, paroisse Saint-Séverin., 6 janvier 1658; MC/ET/I/132
      Notaires des XVIe-XVIIIe siècles (4153 actes), par Claire Béchu, Catherine Grodecki, Marie-Antoinette Fleury, Madeleine Jurgens, Marie-Françoise Limon-Bonnet, Pierre-Yves Louis, Xenia Pamfilova, Isabelle Pebay, v. 1950, 1986-1994 (fichier papier entièrement dématérialisé; voir contexte dans le Plan d’orientation général - Notaires de Paris, guides thématiques du Minutier).
      Date de création de la notice: 2006
      obligation; Saint-André-des-Arts (rue); Legent, Nicolas; Maugier, Perette; Troyes, Claude de; notaire
    - Contrat de mariage entre Nicolas Charron, suisse, rue des Poulies, paroisse Saint-Germain-l'Auxerrois, et Claude Lulier, veuve de Jean Boullard, maître tisserand en toile, rue des Vieilles-Boucherie, paroisse Saint-Severin., 14 janvier 1658; MC/ET/I/132
      contrat de mariage; Poulies (rue des); Vieille-Bouclerie (rue de la); Charron, Nicolas; Lulier, Claude; Boullard, Jean; tisserand
    - Testament de Michelle Bertin, femme de Nicolas Mercier, maître tailleur d'habits, veuve en premières noces de Sébastien Dubois, marchand de vins, rue de l'Hirondelle, enseigne de l'Empereur, paroisse Saint-André-des-Arts., 22 janvier 1658; MC/ET/I/132
      Fichier dit 'général' XVIIe-XVIIIe siècles, par le personnel du Minutier, 1954-1999 ( fichier papier entièrement dématérialisé; voir contexte dans le Plan d’orientation général - Notaires de Paris, guides thématiques du Minutier).
      ou
      testament; Hirondelle (rue de l'); Bertin,Michelle; Mercier, Nicolas; Dubois, Sébastien; tailleur d'habits; commerçant
    - Testament Michelle Bertin, femme de Nicolas Mercier, maître tailleur d'habits, rue de l'Hirondelle, paroisse Saint-André-des-Arts., 22 janvier 1658; MC/ET/I/132
      testament; Hirondelle (rue de l'); Mercier, Nicolas; Bertin, Michelle; tailleur d'habits
    - Contrat de mariage entre Pierre Testard, maître bourgeois de Paris, rue du Paon, paroisse Saint-Côme, et Etiennette Delanet, veuve de Pierre Baudin, conseiller du roi, élu en l'élection de Chinon, rue du Paon, paroisse Saint-Côme., 29 janvier 1658; MC/ET/I/132
      contrat de mariage; Paon (rue du); Testard, Pierre; Delanet, Estiennette; Baudin, Pierre
    - Obligation par Anne Vandrebeurcht, veuve de Pierre Van Mol, peintre du roi, décédé., 4 février 1658; MC/ET/I/132
      Étrangers en France, Français à l'étranger et aux colonies, XVIe-XIXe siècle (env. 1.000 actes), par le personnel du Minutier,1950-2000 (fichier papier entièrement dématérialisé; voir contexte dans le Plan d’orientation général - Notaires de Paris, guides thématiques du Minutier).
      Date de création de la notice: 2002
      obligation; Hollande (Pays-Bas); Vandrebeurcht, Anne; Van Mol (veuve); Van Mol, Pierre; peintre
    - Inventaire après décès de Claude Lachastaigne, veuve de Jamet Sionnière, procureur en la cour de Parlement, rue de la Savaterie, paroisse Saint-Martial., 7 février 1658; MC/ET/I/132
      inventaire après décès; Lachastaigne, Claude; Sionnière, Jamet; procureur de justice (Ancien Régime); magistrat
    - Testament d'Antoinette Mitantier, veuve de Bertrand de Fuzères, chevalier, seigneur de Valence, capitaine d'une compagnie de cavalerie pour le service du roi, rue et paroisse Saint-André-des-Arts, chez le sieur Le Chastelier, procureur du roi au bailliage du Palais., 9 février 1658; MC/ET/I/132
      testament; Saint-André-des-Arts (rue); Mitantier, Antoinette; Fuzères, Bertrand de (seigneur de Vallence)
    - Contrat de mariage entre Jean Limousin, bourgeois de Paris, rue de la Huchette, paroisse Saint-Séverin, et Jeanne Bonnet, fille de feu Benjamin Bonnet, commis au bureau des messageries des villes de la Rochelle et Etampes, rue de la Huchette, enseigne la Noix Verte., 10 février 1658; MC/ET/I/132
      contrat de mariage; Limousin, Jean; Bonnet, Jeanne; Bonnet, Benjamin
    - Apprentissage de Antoine Dorgemont, fils de Marie Lepaintre, veuve d'Antoine Dorgemont, bourgeois de Paris, rue Saint-Antoine, paroisse Sant-Paul, chez Etienne Mansart, barbier du roi, rue du Hurepoix, paroisse Saint-André-des-Arts., 13 février 1658; MC/ET/I/132
      contrat d'apprentissage; Saint-Antoine (rue); Hurepoix (rue du); Dorgemont, Anthoine; Lepaintre, Marie; Dorgemont Antoine; Mansart, Estienne; coiffeur
    - Inventaire après décès de Marie Villain, femme de Jean Limozain, bourgeois de Paris, rue de la Huchette, paroisse Saint-Séverin., 15 février 1658; MC/ET/I/132
      inventaire après décès; Huchette (rue de la); Villain, Marie; Limozain, Jean
    - Contrat de mariage entre Claude Bollé, compagon imprimeur, rue Saint-Victor, paroisse Saint-Etienne-du-Mont, et Cécille Dupont, fille de feu Martin Dupont, compagnon imprimeur., 17 février 1658; MC/ET/I/132
      contrat de mariage; Saint-Victor (rue); Bollé, Claude; Dupont Cécille; Dupont, Martin; imprimeur
    - Vente de 4 tapisseries représentant les "Nymphes bocagères", des femmes illustres et des bocages., 22 mars 1658; MC/ET/I/132
      Artisans XVIIe, par M. Jurgens, M.A. Fleury, R. Gourmelon et le personnel du Minutier central, 1954-1996 (fichier papier entièrement dématérialisé; voir contexte dans le Plan d’orientation général - Notaires de Paris, guides thématiques du Minutier).
      Date de création de la notice: 2010
      acte de vente
    - Apprentissage de Henri Bellings, présenté par Malachie Kelly, prêtre, docteur en théologie, cloître et paroisse Saint-Jean-en-Grève, chez Nicolas Clément, marchand et maître horloger, entre les deux portes Saint-Michel, paroisse Saint-Côme. Désistement le 2 mai 1658., 29 mars 1658; MC/ET/I/132
      Contrats d'apprentissage de l'étude I, 1578-1705 (1230 actes) (fichier papier entièrement dématérialisé; voir contexte dans le Plan d’orientation général - Notaires de Paris, guides thématiques du Minutier).
      contrat d'apprentissage; Bellings, Henry; Kelly, Malachie; Clément, Nicolas; prêtre; docteur d'université; commerçant; horloger
    - Inventaire après décès de Claude La Chastaigne, veuve de Jamet Sionniere, maître procureur en la cour de Parlement, rue de la Savaterie, paroisse Saint-Martial., 7 avril 1658; MC/ET/I/132
      inventaire après décès; La Chastaigne, Claude; Sionniere, Jamet
    - Désistement de Henri Bellings de son contrat d'apprentissage, enregistré le 29 mars 1658., 2 mai 1658; MC/ET/I/132
      renonciation; Bellings, Henry
    - Testament de Jean Petit, prêtre, et ci-devant chappier en l'église paroissiale de Saint-Séverin, enclos du Palais, dans le lieu appelé 'la grande montée des chantres de la Sainte Chapelle ', ayant vue sur la rue de la Barillerie., 7 mai 1658; MC/ET/I/132
      testament; Palais (enclos); Barillerie (rue de la); Petit, Jean; prêtre
    - Obligation concernant Charles François de Saint-Vaast, notaire au Châtelet, demeurant rue Saint-André-des-Arts., 20 mai 1658; MC/ET/I/132
      obligation; Saint-André-des-Arts (rue); Saint-Vaast, Charles François de (15..-1667?); notaire
    - Promesse aux termes de laquelle Guillaume Termier, trompette, rue Neuve-Saint-Gilles, paroisse Saint-Paul, s'engage envers François Daunoy/Daubois, natif de Sainte-Menehould, demeurant rue Couture-Sainte-Catherine, à lui montrer à sonner de la trompette 'le bri de guerre', et autres choses pour la campagne de 1659, moyennant 100 livres tournois., 24 mai 1658; MC/ET/I/132
      Rétroconversion du fichier préparatoire à l'instrument de recherche imprimé non publié: Documents du Minutier central concernant l'histoire de la musique (1600-1650) (préparation du t.IV, études XXXVI à CXXII, soit 793 actes), par Madeleine Jurgens, 1972-1977 (fichier papier entièrement dématérialisé; voir contexte dans le Plan d’orientation général - Notaires de Paris, guides thématiques du Minutier).
      Musique XVIIe siècle [2407 actes], par Madeleine Jurgens et le personnel du Minutier, 1954-1996 ( fichier papier entièrement dématérialisé; voir contexte dans le Plan d’orientation général - Notaires de Paris, guides thématiques du Minutier).
      Date de création de la notice: 2007
      promesse; Sainte-Menehould (Marne); Neuve-Saint-Gilles (rue); Couture-Sainte-Catherine (rue de la); musicien
    - Inventaire aprés décès de Hilaire Pellerin, maître peintre sculpteur, rue Neuve-Saint-Louis, paroisse Saint-Barthélemy., 1er juin 1658; MC/ET/I/132
      inventaire après décès; Pellerin, Hilaire; peintre; sculpteur
    - Contrat de mariage entre Noël Guillot, maître mercier, rue de Grenelle, paroisse Saint-Sulpice, et Madeleine Michel, veuve de Pierre Audelu, soldat au régiment des gardes, rue des Boucheries, paroisse Saint-Sulpice., 11 juin 1658; MC/ET/I/132
      contrat de mariage; Grenelle (rue de); Guillot, Noël; Michel, Madeleine; Audelu, Pierre; commerçant; militaire
    - Quittance par Suzanne Savetier, veuve de Jean de Monhenault, notaire au Châtelet, à Laurent de Monhenault, son fils, notaire, de 1260 livres de rente, faisant partie de 420 livres de rente dues à ladite veuve pour le prix de vente à lui faite de l'office et pratiques de notaire au Châtelet de son père (devant Chaperon et de Turmenyes)., 21 juin 1658; MC/ET/I/132
      Date de création de la notice: 2005
      quittance; Monhenault, Jean de; Monhenault, Laurent de; Savetier, Suzanne; notaire
    - Apprentissage de François Faizelot, natif de Noyon en Normandie, enseigne de l'Eperon, rue du Bon-Puits, paroisse Saint-Etienne-du-Mont chez Pierre Regnault, maître paveur, rue Saint-Victor, paroisse Saint-Nicolas-du-Chardonneret., 23 juin 1658; MC/ET/I/132
      contrat d'apprentissage; Saint-Victor (rue); Faizelot, François; Regnault, Pierre; paveur-dalleur
    - Apprentissage de Nicolas Harache, natif de Rouen, présenté par Pierre de La Vigne, maître serrurier, rue de l'Hirondelle, paroisse Saint-André-des-Arts, chez Charles Petit, marchand et maître orfèvre, rue de la Savonnerie, paroisse Saint-Jacques-de-la-Boucherie., 27 juin 1658; MC/ET/I/132
      contrat d'apprentissage; Rouen (Seine-Maritime); Hirondelle (rue de l'); Savonnerie (rue de la); Harache, Nicolas; La Vigne, Pierre de; Petit, Charles; serrurier; orfèvre
    - Contrat de mariage entre Thomas Alain, savetier, porte Saint-Michel, paroisse Saint-Côme, et Marie Le Clerc, fille de Denis Le Clerc, compagon raquetier, faubourg Saint-Michel, paroisse Saint-Côme., 29 juin 1658; MC/ET/I/132
      contrat de mariage; Saint-Michel (porte); Allain, Thomas; Le Clerc, Marie; Le Clerc, Denis; bottier
    - Apprentissage de Jean Le Roux, beau-père de Vincent de Choilly, bourgeois de Paris, marchand frippier, sous les pilliers de la Tonnellerie à l'enseigne 'la Ville de Noyon' chez Germain Gobert, bourgeois de Paris, marchand bonnetier, descente du pont Saint-Michel, à l'enseigne 'le Point du Jour', paroisse Saint-Severin., 13 juillet 1658; MC/ET/I/132
      contrat d'apprentissage; Saint-Michel (pont); Le Roux, Jean; Choilly, Vincent de; Gobert, Germain; commerçant; commerçant; fabricant d'accessoires vestimentaires
    - Apprentissage de François d'Hostel, fils de François d'Hostel, jardinier, grande rue du Faubourg-Saint-Antoine, paroisse Saint-Paul, chez Antoine Gontier, maître fondeur en cuivre, rue Zacharie,à l'enseigne des Trois Clefs, paroisse Saint-Séverin., 15 juillet 1658; MC/ET/I/132
      contrat d'apprentissage; Faubourg-Saint-Antoine (rue du); Zacharie (rue); Hostel, François d'; Hostel, François d'; Gontier, Antoine; jardinier; fondeur
    - Contrat de mariage entre Denis Goyer, sieur de Quinière, avocat en Parlement, rue Saint-Honoré, paroisse Saint-Germain-l'Auxerrois, et Claude de Mautoucher, fille de feu André de Mautoucher, avocat en Parlement, rue Saint-Honoré, paroisse Saint-Germain-l'Auxerrois., 22 juillet 1658; MC/ET/I/132
      contrat de mariage; Saint-Honoré (rue); Goyer, Denis; Mautoucher, Claude de; Mautoucher, André de; avocat au parlement (Ancien Régime)
    - Contrat de mariage entre François Lefebvre, bourgeois de Paris, rue l'Evêque, paroisse Saint-Roch et Marie Legros, fille de Simon Legros, blanchisseur de linge, rue l'Evêque, paroisse Saint-Roch., 22 juillet 1658; MC/ET/I/132
      contrat de mariage; Lefebvre, François; Legros, Marie; Legros, Simon; teinturier blanchisseur
    - Mise en apprentissage de François Faizelet, rue du Bon-Puits, auprès de Pierre Regnault, maître paveur, rue Saint-Victor., 23 juillet 1658; MC/ET/I/132
      Date de création de la notice: 2008
      contrat d'apprentissage; Saint-Victor (rue); Faizelet, François; Regnault, Pierre; paveur-dalleur
    - Contrat de mariage entre Thomas Durand, rue Saint-Honoré, chez monsieur Chenart, secrétaire du roi, paroisse Saint-Germain-l'Auxerrois, et Vincence de Bedouche, fille de feu Jean de Bedouche, conseiller du roi et controleur en l'élection des Landes, rue Saint-Honoré, même maison, paroisse Saint-Germain-l'Auxerrois., 31 juillet 1658; MC/ET/I/132
      contrat de mariage; Saint-Honoré (rue); Durand, Thomas; Bedouche, Vincence de; Bedouche Jean de
    - Contrat de mariage entre Nicolas Moreau, tissutier rubannier, rue de l'Hirondelle, enseigne l'Assurance, et Charlotte Hernieux, veuve de Simon Guillemin, maître charpentier à Charleville, rue de l'Hirondelle., 4 août 1658; MC/ET/I/132
      contrat de mariage; Hirondelle (rue de l'); Moreau, Nicolas; Hernieux, Charlotte; Guillemin, Simon; tisserand; passementier; charpentier
    - Contrat de mariage entre Edouard Monthier, maître brodeur chasublier, rue Saint-Antoine, enseigne du Croissant, paroisse Saint-Paul, et Valentine Bouin, veuve de Claude de Villiers, maître brodeur chasublier, Pont Notre-Dame, enseigne le Pélican, paroisse Saint-Symphorien., 11 août 1658; MC/ET/I/132
      contrat de mariage; Saint-Antoine (rue); Notre-Dame (pont); Croissant (enseigne du); Monthier, Edouard; Bouin, Valentine; Villiers, Claude de; brodeur
    - Apprentissage de Marie Mansart, fille d'Etienne Mansart, barbier étuviste, rue du Hurepoix, paroisse Saint-André-des-Arts, chez Marguerite Mareschal, femme ayant charge de Silvestre Besnard, bourgeois de Paris, rue Montmartre, paroisse Saint-Eustache., 13 août 1658; MC/ET/I/132
      contrat d'apprentissage; Hurepoix (rue du); Montmartre (rue); Mansart, Marie; Mansart, Estienne; Mareschal, Marguerite; Besnard, Silvestre; coiffeur
    - Apprentissage de Nicolas Colombe, fils de Catherine Lucas, veuve de Jacques Colombe, marchand orfèvre, bourgeois de Paris, sous la chapelle aux orfèvres, paroisse Saint-Germain-l'Auxerrois, chez Robert Colombe, bourgeois de Paris, marchand orfèvre, son frère, rue Neuve-Saint-Louis, paroisse Saint-Barthélemy., 19 août 1658; MC/ET/I/132
      contrat d'apprentissage; Neuve-Saint-Louis (rue); Colombe, Nicolas; Colombe, Jacques; Lucas, Catherine; Colombe, Robert; orfèvre
    - Testament de Paul Challine, avocat en Parlement, paroisse Saint-Germain-le-Vieil., 6 septembre 1658; MC/ET/I/132
      testament; Saint-Germain-le-Vieux (paroisse); Challine, Paul; avocat au parlement (Ancien Régime)
    - Apprentissage de François Canellier/Cavellier, fils de Jean Canellier, maître tailleur d'habits, juré mesureur de sel au grenier à sel de la ville de Paris, rue de la Vieille-Cordonnerie, paroissse Sainte-Opportune, chez François Gallien, marchand, maître pennacher/panacher, sur le Pont Saint-Michel, paroisse Saint-Séverin., 9 septembre 1658; MC/ET/I/132
      contrat d'apprentissage; Vieille-Cordonnerie (rue de la); Saint-Michel (pont); Canellier, François; Canellier, Jean; Gallien, François; tailleur d'habits; officier civil (Ancien Régime); commerçant
    - Apprentissage de Louis Sauvaige, présenté par Benjamin Gervais, bourgeois de Paris, marchand, rue de Gesvres, enseigne de l'Arbre de Vie, paroisse Saint-Jacques-de-la-Boucherie chez Jean Greslé/Gresly, marchand mercier, grossier, joaillier, rue de la Juiverie, paroisse la Madeleine., 21 septembre 1658; MC/ET/I/132
      contrat d'apprentissage; Gesvres (rue de); Juiverie (rue de la); Sauvaige, Louis; Gervais, Benjamin; Greslé, Jean; commerçant; commerçant; orfèvre
    - Apprentissage de Félix Roger, fils de Pierre Roger, fruitier, rue de Ecrivains, paroisse Saint-Jacques-de-la-Boucherie, chez Roch Morin, marchand et maitre ceinturier, sur le pont Saint-Michel, paroisse Saint-Séverin., 3 octobre 1658; MC/ET/I/132
      contrat d'apprentissage; Ecrivains (rue des); Roger, Félix; Roger, Pierre; Morin, Roch; commerçant
    - Apprentissage de Marthe Richard, présentée par Françoise Sain, femme de Guillaume Du Touchet, conseiller du roi en sa cour de Parlement, rue des Charités-Saint-Denis, paroisse Saint-André-des-Arts, chez Jean Marchand, maître tailleur d'habits, rue du Jour, paroisse Saint-Eustache., 7 octobre 1658; MC/ET/I/132
      contrat d'apprentissage; Jour (rue du); Richar, Marthe; Sain, Françoise; Touchet, Guillaume Du; Marchand, Jean; tailleur d'habits
    - Testament de Pierre Sornin, assesseur en l'élection de Limoges, petite rue de Seine., 17 octobre 1658; MC/ET/I/132
      testament; Sornin, Pierre
    - Testament d'Antoinette Guibour, veuve en premières noces de Daniel Rabel, et en secondes noces de Jacques de Belleville, conducteur des ballets du roi, demeurant fossé entre les portes de Nesle et Dauphine, enseigne le Cerceau d'Or, paroisse Saint-Sulpice, 26 octobre 1658; MC/ET/I/132
      testament; Guibour, Antoinette; Belleville, Jacques de
    - Contrat de mariage entre Jean de La Ronde, valet de chambre de Monsieur de Malus, conseiller, maître d'hôtel ordinaire du roi, rue Guénégaud, paroisse Saint-André-des-Arts, et Madeleine Pillou, fille de feu Pierre Pillou, marchand joaillier., 6 novembre 1658; MC/ET/I/132
      contrat de mariage; La Ronde, Jean de; Pillou, Madeleine; Pillou, Pierre; employé de maison; commerçant; orfèvre; maître d'hôtel; officier de la Bouche du roi (Ancien Régime)
    - Contrat de mariage entre Antoine de Billy, maître fourbisseur et garnisseur d'épées, rue Saint-Honoré, paroisse Saint-Germain, et Catherine Royer, veuve de Nicolas Scellier, maître fourbisseur et garnisseur d'épées, rue de la Huchette, paroisse Saint-Severin., 7 novembre 1658; MC/ET/I/132
      contrat de mariage; Huchette (rue de la); Saint-Honoré (rue); Billy, Antoine de; Royer, Catherine; Scellier, Nicolas; armurier
    - Apprentissage de Nicolas Petit, fils de Jullienne Rigollet, veuve de Gibert Petit, dit Saint-Rémy, maître maréchal au faubourg Saint-Victor, rue des Rats, paroisse Saint-Nicolas-du-Charbonneret, chez Nicolas Gosselin, maître savetier, rue de l'Hirondelle, paroisse Saint-André-des-Arts., 9 novembre 1658; MC/ET/I/132
      contrat d'apprentissage; Saint-Victor (faubourg); Rats (rue des); Hirondelle (rue de l'); Petit, Nicolas; Rigollet, Jullienne; Petit Gibert; Saint-Rémy; Gosselin, Nicolas; bottier
    - Atermoiement par Guillaume Ferret, notaire au Châtelet, demeurant Ile Notre-Dame, et autres, tous créanciers de Macloud Maralde, chapelier ordinaire du roi., 12 novembre 1658; MC/ET/I/132
      accord; Notre-Dame (île); Ferret, Guillaume; Maralde, Maclou; fabricant d'accessoires vestimentaires; notaire
    - Apprentissage de Philbert Le Redde, sous tutelle de maître Pierre Dulaure, bourgeois de Paris, rue Saint-Dominique, Saint-Germain-des-Prés, paroisse Saint-Sulpice, chez Jacques Fauconnet, maître chapelier, sur le Pont-au-Change, paroisse Saint-Barthélemy., 18 novembre 1658; MC/ET/I/132
      contrat d'apprentissage; Saint-Dominique (rue); Change (pont au); Le Redde, Philbert; Dulaure, Pierre; Fauconnet, Jacques
    - Testament de Claude Ysambert, sieur de Saint-Jame, rue du Battoir, paroisse Saint-André-des-Arts., 22 novembre 1658; MC/ET/I/132
      testament; Battoir (rue du); Ysambert, Claude (sieur de Saint-Jame)
    - Contrat de mariage entre Louis Vilain, maître savetier, rue de la Poterie, paroisse Saint-Eustache, et l'honnête personne Marie Oclair, fille de feu Marc Oclair, caporal au régiment des gardes, rue de la Bucherie, paroisse Saint-Séverin., 24 novembre 1658; MC/ET/I/132
      contrat de mariage; Bûcherie (rue de la); Poterie (rue de la); Vilain, Louis; Oclair, Marie; Oclair, Marc; bottier
    - Apprentissage de Jacques Croquier, neveu d'Alexandre Pierre Croquier, cocher de Monsieur Dorat, conseiller de la cour, Ile-Notre-Dame, quai face au Pont Saint-Michel, paroisse Saint-Louis, chez Mathurin Bouchard, maître boulanger, Saint-Germain-des-Prés, près les Incurrables, paroisse Saint-Sulpice., 26 novembre 1658; MC/ET/I/132
      contrat d'apprentissage; Saint-Michel (pont); Notre-Dame (île); Croquier, Jacques; Croquier, Alexandre-Pierre; Bouchard, Mathurin; conducteur de véhicules; boulanger
  - Minutes. 1659, MC/ET/I/133
    - Inventaire après décès de Catherine Do, veuve en premières noces de Christophe Roze, maître boulanger, femme en secondes noces de Louis Poirinot, tailleur de pierre, rue Saint-Dominique, Saint-Germain-des-Prés, paroissse Saint-Sulpice., 8 septembre 1658; MC/ET/I/133
      inventaire après décès; Saint-Dominique (rue); Saint-Germain-des-Prés (hameau); Do, Catherine; Roze, Christophe; Poirinot, Louis; boulanger; tailleur de pierre
    - Inventaire après décès de Honorine Mousseau, femme de Simon Reilly, maître patenôtrier, rue de Grenelle, paroisse Saint-Sulpice., 4 janvier 1659; MC/ET/I/133
      inventaire après décès; Grenelle (rue de); Mousseau, Honorine; Reilly, Simon